臺灣臺北地方法院民事裁定  
111年度訴字第1370號
原      告  高儷瑛  
上列原告與被告吳鈺潔間請求侵權行為損害賠償事件，本院裁定
如下：
    主  文
原告應於本裁定送達後五日內，補繳裁判費新臺幣壹仟元，逾期
不繳，即駁回其訴。
    理  由
一、按因犯罪而受損害之人，於刑事訴訟程序得附帶提起民事訴
    訟，對於被告及依民法負賠償責任之人，請求回復其損害；
    前項請求之範圍，依民法之規定，刑事訴訟法第487條第1項
    、第2項定有明文。又因犯罪而受損害之人，於刑事訴訟程
    序固得附帶提起民事訴訟，對於被告請求回復其損害，但其
    請求回復之損害，以被訴犯罪事實所生之損害為限（最高法
    院60年台上字第633號判例要旨參照）。次按附帶民事訴訟
    本質上與一般民事訴訟無異，刑事訴訟法第503條第1項但書
    、第3項乃規定於刑事訴訟諭知無罪、免訴或不受理之判決
    者，經原告聲請時，應將附帶民事訴訟移送管轄法院之民事
    庭，原告則應繳納訴訟費用，即係就原不符合同法第487條
    第1項所定要件之附帶民事訴訟，為兼顧原告之程序利益、
    實體利益及紛爭一次解決之訴訟經濟，允原告繳納裁判費後
    ，由民事法院審理。於被告未受有罪判決時，原告尚且得聲
    請移送管轄法院之民事庭，並補繳裁判費以補正程式之欠缺
    ，則於被告經判決有罪之情形，尤不應剝奪其繳納裁判費，
    請求依一般民事訴訟程序解決其紛爭之權利（最高法院108
    年度台抗大字第953號裁定意旨參照）。另提起民事訴訟，
    應依民事訴訟法第77條之13規定，按訴訟標的金額繳納裁判
    費，此為必備之程式。而原告之訴，有起訴不合程式之情形
    者，法院應以裁定駁回之，但其情形可以補正者，審判長應
    定期間先命補正，亦為同法第249條第1項第6款所明定。
二、原告於民國110年9月8日以刑事附帶民事起訴狀於本院刑事
    庭109年度訴字第701號刑事案件（下稱系爭刑事案件或系爭
    刑事判決）中提本件訴訟，嗣經本院刑事庭以110年度附民
    字第516號裁定移送前來，原告再於111年5月20日以民事陳
    報狀變更請求金額為新臺幣（下同）30萬元（見本院卷第97
    頁），並主張就被告傷害之侵權行為部分請求20萬元；就被
    告強制之侵權行為請求10萬元（見本院卷第105頁）。經查
    ，就原告主張被告涉犯傷害罪部分，業據系爭刑事判決認定
    被告有罪在案（見本院北簡字卷第13頁），原告主張其為刑
    事傷害案件之被害人，即屬可採，此部分請求依刑事訴訟法
    第504條第2項之規定免納裁判費用。至原告主張被告涉犯強
    制犯行，惟據系爭刑事判決認定被告此部分無罪（見本院北
    簡字卷第13頁、第23-25頁），依上揭說明，原告就此部分
    仍有繳納裁判費之義務。
三、是以，就原告主張被告涉犯強制罪之侵權行為法律關係，訴
    訟標的金額為10萬元，應徵收第一審裁判費1,000元。爰依
    民事訴訟法第249條第1項但書規定，限原告於本裁定送達後
    5日內補繳，逾期不繳，即駁回原告此部分之訴。
四、依民事訴訟法第249條第1項但書，裁定如主文。 
中　　華　　民　　國　　111 　年　　6 　　月　　10　　日
                  民事第五庭    法　官　蔡牧容
以上正本係照原本作成。
本裁定不得抗告。
中　　華　　民　　國　　111 　年　　6 　　月　　10　　日
                                書記官　周芳安